臺灣臺中地方法院刑事判決
111年度交訴字第189號
公  訴  人  臺灣臺中地方檢察署檢察官
被      告  郭哲源



上列被告因過失致死案件，經檢察官提起公訴（111年度偵字第2
0070號、第20075號），被告於準備程序中就被訴事實為有罪之
陳述，經告以簡式審判程序意旨，並聽取當事人之意見後，本院
合議庭裁定由受命法官獨任進行簡式審判程序，判決如下：
    主    文
丙○○犯過失致死罪，處有期徒刑捌月。
    犯罪事實
一、丙○○於民國111年2月1日凌晨3時16、17分許，駕駛車牌號碼
    000-0000號自用小客貨車，沿臺中市大里區東興路由文心南
    路往爽文路方向行駛，行經臺中市大里區東興路與中投東路
    三段交岔路口處時，應注意行經閃光紅燈之交岔路口時，車
    輛應減速接近，先停止於交岔路口前，讓幹線道車優先通行
    後認為安全時，方得續行，而依當時情形並非不能注意，竟
    未注意及此，未讓幹線道車先行，僅減速慢行欲通過上開路
    口，適有黃彥澍所騎乘、搭載被害人紀語芯之車牌號碼000-
    0000號普通重型機車，行駛於臺中市大里區中投東路三段由
    德芳路往五權南路方向，亦疏未注意行經閃光黃燈交岔路口
    時應減速慢行、小心通過，而超速行駛、貿然通過上開交岔
    路口，兩車因此發生碰撞，黃彥澍及紀語芯因而人車倒地，
    並使黃彥澍受有胸腹部鈍傷、肝臟撕裂傷等傷害致創傷性休
    克；紀語芯受有外傷性心跳休止、頭部鈍傷疑似顱骨骨折、
    左小腿閉鎖性骨折、右側股骨閉鎖性骨折、左側下肢多處撕
    裂傷、右手擦挫傷等傷害致顱腦損傷出血、創傷性休克，經
    分別送往醫院急救，黃彥澍仍於同日凌晨4時21分急救無效
    死亡，紀語芯則於同日凌晨4時8分急救無效死亡。警員據報
    前往上開交通事故現場處理時，丙○○在場，並當場坦承係肇
    事人，而查悉上情。
二、案經黃彥澍之父丁○、紀語芯之胞弟乙○○告訴臺灣臺中地方
    檢察署檢察官偵查起訴。
    理    由
一、本案被告丙○○所犯，非死刑、無期徒刑、最輕本刑為3年以
    上有期徒刑之罪，或高等法院管轄第一審之案件，且被告於
    本院準備程序中，就前揭被訴事實為有罪之陳述，經受命法
    官告以簡式審判程序之旨，並聽取公訴人、被告之意見後，
    本院認無不得或不宜改依簡式審判程序進行之處，爰依刑事
    訴訟法第273條之1第1項、第284條之1規定，經合議庭評議
    後，裁定本案由受命法官獨任進行簡式審判程序，是本案之
    證據調查，依刑事訴訟法第273條之2規定，不受同法第159
    條第1項、第161條之2、第161條之3、第163條之1及第164條
    至第170條規定之限制，合先敘明。
二、認定犯罪事實所憑之證據及理由
（一）被告有於上揭時地駕駛車牌號碼000-0000號自用小客貨車，與被害人黃彥澍所騎乘、搭載被害人紀語芯之車牌號碼000-0000號普通重型機車發生碰撞一事，業據被告於警詢、偵查及本院審理時坦承不諱，核與證人即被害人黃彥澍之父丁○、被害人紀語芯之胞弟乙○○於警詢及偵查所為指訴情節大致相符，並有道路交通事故現場圖、道路交通事故調查報告表（一）、（二）、證號查詢汽車駕駛人、證號查詢機車駕駛人、車號查詢汽車車籍、車號查詢機車車籍各1份及現場、車損照片共32張在卷可稽（見相243號卷第55頁至第59頁、第65頁至第77頁、第87頁至第93頁），足徵被告自白與事實相符，堪以信採。
（二）按駕駛人駕駛汽車，應遵守燈光號誌之指示；閃光紅燈表示「停車再開」，車輛應減速接近，先停止於交岔路口前，讓幹線道車優先通行後認為安全時，方得續行，道路交通安全規則第102條第1項第1款、道路交通標誌標線號誌設置規則第211條第1項第2款分別定有明文，被告既為合法用路人，對此自無不知之理，而依現場天候雨、路面濕潤，但夜間有照明、柏油路面無缺陷、無障礙物、視距良好，閃光號誌正常，尚無不能注意之情，被告疏未注意及此，行經閃光紅燈號路口，未禮讓被害人黃彥澍騎乘之普通重型機車先行而肇致本件事故，對於本件事故發生顯有過失等情，除有前開道路交通事故現場圖、道路交通事故調查報告表（一）、（二）外，另有臺灣臺中地方檢察署111年度相字第243號案件勘驗筆錄及所附擷圖1份及行車紀錄器畫面擷圖11張存卷可佐（見相243號卷第79頁至第84頁、第185頁至第207頁），臺中市交通事件裁決處111年10月14日中市交裁管字第111082303號函暨所附臺中市車輛行車事故鑑定覆議委員會覆議字第0000000案覆議意見書亦同此見解（見本院卷第67頁至第71頁），是被告對於本件事故發生確有過失，亦可認定。
（三）又被害人黃彥澍因被告之過失行為而受有胸腹部鈍傷、肝
      臟撕裂傷出血致創傷性休克死亡一節，有被害人黃彥澍之
      中山醫學大學附設醫院111年2月1日診斷證明書、臺灣臺
      中地方檢察署檢驗報告書、相驗屍體證明書及所附照片各
      1份附卷可參（見相243號卷第51頁、第125頁至第135頁、
      第165頁至第183頁）；被害人紀語芯則受有外傷性心跳休
      止、頭部鈍傷疑似顱骨骨折、左側小腿閉鎖性骨折、左側
      下肢多處撕裂傷、右手擦挫傷等傷害致顱腦損傷出血、創
      傷性休克死亡一節，有被害人紀語芯之仁愛醫療財團法人
      111年2月1日診斷證明書、臺灣臺中地方檢察署檢驗報告
      書、相驗屍體證明書及所附照片各1份附卷可參（見相243
      號卷第53頁、第141頁至第161頁；相244號卷第129頁至第
      139頁），是被告之過失行為致被害人黃彥澍、紀語芯受
      有上揭傷勢，因而死亡，其過失行為與被害人二人死亡結
      果間具有相當因果關係，此部分事實亦堪認定。
（四）綜上所述，本案事證明確，被告犯行堪以認定，應予依法
      論科。
三、論罪科刑
（一）核被告所為，係犯刑法第276條之過失致死罪。被告以一
      過失行為，同時致被害人黃彥澍、紀語芯受有傷害而死亡
      ，為一行為觸犯數罪名之同種想像競合犯，依刑法第55條
      之規定從一重過失致人於死罪處斷。又被告在犯罪後未經
      發覺前，向到場處理之員警自首而接受裁判，此有臺中市
      政府警察道路交通事故肇事人自首情形紀錄表附卷可參（
      見相243號卷第85頁），爰依刑法第62條前段之規定，減
      輕其刑。
（二）爰以行為人責任為基礎，審酌被告行車未遵守燈光號誌，
      行經閃紅燈路口，未停車禮讓幹線道車先行，致生本件被
      害人二人死亡之結果，使被害人家屬受有精神上之傷痛，
      所生損害非微，惟審酌被害人黃彥澍對於本件事故發生亦
      有行經閃光黃燈號誌交岔路口而未減速慢行、超速行駛之
      過失，且被告犯後始終坦承犯行，然因金額無法達成共識
      而迄今未賠償告訴人丁○、乙○○損害之犯後態度；兼衡被
      告自陳高中肄業之智識程度、目前擔任保全、月收入新臺
      幣2萬元、有兩名未成年子女需扶養及不佳之家庭經濟狀
      況（見本院卷第117頁111年11月28日簡式審判筆錄），量
      處如主文所示之刑。
四、依刑事訴訟法第273條之1第1項、第299條第1項前段，刑法
    第276條、第55條、第62條前段，判決如主文。
本案經檢察官李濂提起公訴，檢察官甲○○、戊○○到庭執行職務。
中　　華　　民　　國　　111 　年　　12　　月　　14　　日
                  刑事第十二庭  法  官  吳逸儒
以上正本證明與原本無異。
如不服本判決應於收受送達後20日內向本院提出上訴書狀，並應
敘述具體理由；其未敘述上訴之理由者，應於上訴期間屆滿後20
日內向本院補提理由書（均須按他造當事人之人數附繕本）「切
勿逕送上級法院」。
告訴人或被害人如不服判決，應備理由具狀向檢察官請求上訴，
上訴期間之計算，以檢察官收受判決正本之日起算。
　 　　 　　　　　　　　　　　  書記官  陳俞君
中　　華　　民　　國　　111 　年　　12　　月　　14　　日

附錄論罪科刑法條
中華民國刑法第276條
因過失致人於死者，處5年以下有期徒刑、拘役或50萬元以下罰
金。